臺灣板橋地方法院刑事判決　　　　　　　　96年度訴字第39號
公　訴　人　臺灣板橋地方法院檢察署檢察官
被　　　告　乙○○
上列被告因槍砲彈藥刀械管制條例案件，經檢察官提起公訴（95
年度偵字第19958號），本院判決如下：
    主  文
乙○○未經許可無故寄藏仿GLOCK 廠27型半自動手槍改造之手槍
主要組成零件，累犯，處有期徒刑拾月，併科罰金新台幣萬元
，罰金如易服勞役，以新台幣壹仟元折算壹日。扣案之仿GLOC K
廠27型半自動手槍改造之手槍金屬滑套、復進簧、復進簧桿、槍
身、彈匣（內含彈簧壹個）各壹個及直徑8.95 mm 金屬彈頭土造
子彈顆、直徑9mm 制式子彈壹顆均沒收。
    事  實
一、乙○○於民國91年間因違反毒品危害防制條例案件，經臺灣
    臺北地方法院判處有期徒刑3 月確定，嗣於92年間再因違反
    毒品危害防制條例案件，經本院判處有期徒刑6 月確定，二
    案更定其刑為有期徒刑8 月確定，甫於93年9 月8 日縮短刑
    期執行完畢。詎仍不知悔改，明知非經主管機關許可，不可
    寄藏具有殺傷力而可供槍枝使用之子彈及槍枝之主要組成零
    件，竟仍基於寄藏之犯意，於93 年9月間，在臺北縣永和市
    ○○路○ 段19號住處，由真實姓名年籍不詳，綽號「阿通」
    之男子，交付具有殺傷力之直徑8.95 mm 金屬彈頭之土造子
    彈4 顆（經鑑定試射1 顆）及口徑9mm 制式子彈1 顆及仿
    GLOCK 廠27型半自動手槍改造之手槍金屬滑套（不具槍機及
    撞針）、復進簧、復進簧桿、槍身與彈匣（內含彈簧壹個）
    各一個等手槍之主要組成零件，其收受後先藏置於樓下之鐵
    櫃內，後移至二樓房間抽屜內藏放，而未經許可寄藏上揭具
    有殺傷力之子彈及改造手槍之主要組成零件，嗣為警於95年
    8 月18日17時50分許，在上址住處二樓房間抽屜內查獲。
二、案經臺北縣政府警察局永和分局報請臺灣板橋地方法院檢察
    署檢察官偵查起訴。
    理  由
一、訊據被告乙○○承認於住處被警查獲上揭仿GLOCK 廠27 型
    半自動手槍改造之手槍金屬滑套、復進簧、復進簧桿、槍身
    、彈匣（內含彈簧壹個）各壹個及直徑8.95 mm 金屬彈頭土
    造子彈肆顆、直徑9mm 制式子彈壹顆之事實，並有上開改造
    手槍零件及子彈扣案可稽；又上開改造手槍零件及子彈經送
    內政部警政署刑事警察局鑑驗，經以性能檢驗法、試射法鑑
    驗結果，認手槍零件係仿GLOCK 廠27型半自動手槍所製造槍
    枝之金屬滑套（不具槍機及撞針）、復進簧、復進簧桿、槍
    身與彈匣各一個；子彈4 顆，認均係具直徑約8.95mm金屬彈
    頭之土造子彈，經採樣1 顆試射，可擊發，認具殺傷力，另
    子彈1 顆認係口徑9mm 制式子彈，認具殺傷力等情，業據該
    局以95年10月12日刑鑑字第0950129460號鑑驗通知書函明在
    卷。而上揭之金屬滑套、復進簧、復進簧桿、槍身、彈匣等
    ，業據內政部於86年11月24日以 (86) 內警字第8670683 號
    公告為手槍之主要組成零件。
二、被告乙○○雖辯稱：當天是在宜蘭監獄認識之綽號「阿通」
    （依被告所指經查係甲○○已於94年11月17日死亡）之人臨
    時來找我去基隆廟口喝酒，他到我家載我時，交給我一個黑
    色袋子，並表示喝完酒後再回來拿，惟他後來沒有來拿，我
    也不知道袋子裡面是手槍零件、子彈云云。惟查，據證人即
    查獲偵查佐丙○○於本院證稱：「（問：當時槍枝與子彈在
    何處查獲？）在被告住處房間用一個包包裝著，包包放在什
    麼地點不記得，時間已久不太記得，應該是筆錄上寫的沒錯
    。（問：提示之95年度偵字第19958 號卷第13、14頁照片是
    否現場拍攝？）是的。（問：依據照片所示槍枝、子彈是在
    抽屜內發現？）是，當時拉開抽屜就看到一個包包，取出包
    包內的槍枝、子彈，然後才拍照。．．（問：為何事到被告
    住處搜索？）因為有人檢舉毒品案件到被告住處搜索。（問
    ：事先是否知道被告住處有槍枝？）當時是我們另外一個同
    事去聲請搜索票，我們同事表示檢舉人有說被告有持有槍枝
    。（問：依據95年度聲搜字第3033號聲請書內容、偵查報告
    只有表示被告涉嫌施用安非他命嫌疑，並沒有說明被告持有
    槍械？）該部分筆錄是其他同事製作，可能是檢舉人私下有
    表示被告涉嫌持有槍枝。（問：對被告所述槍枝是放在黑色
    包包，是別人寄放的，他不知道包包內是槍枝零件，對被告
    所述可信度為何？）該包包一拿起來就覺得很重，應該可以
    馬上辨識裡面有槍械。（問：黑色包包的厚度為何？是否可
    以從包包的外部觸摸判斷包包內是槍枝？）當初是另外一個
    同事拿起包包，就說裡面好像有東西，一打開就發現是槍枝
    ，拿起來應該就可以辨識裡面是槍枝，因為它很重，摸起來
    可以感覺裡面放有槍枝。（問：被告說不知道是否可採信？
    ）他當時很緊張，極力要撇清，被告應該是知道，我們在樓
    上執行搜索時，被告一直不讓我們進他房間，安非他命、槍
    枝都是在他房間查獲。」等情。又依查獲現場照片二張所示
    （見95年度偵字第19958 號偵查卷第13頁），被查獲之手槍
    零件、子彈係置於一黑色塑膠袋子內，該袋子之外皮並非很
    厚，故查獲之證人丙○○證稱「該包包一拿起來就覺得很重
    ，摸起來可以感覺裡面放有槍枝，應該可以馬上辨識裡面有
    槍械」，應屬真實，被告於寄藏收受綽號「阿通」之人寄放
    該黑色塑膠袋子後，應即知道該袋子內有手槍零件及子彈；
    苟被告不知道，豈有於綽號「阿通」者未即取回後仍持續保
    管約2 年之久，至95年8 月18日被查獲止，期間並從一樓移
    至二樓房間抽屜內藏放，又豈有不打開查看之理？所辯不知
    是手槍零件、子彈云云，不足採信。本件事證明確，被告犯
    行堪以認定。
三、核被告所為，係犯槍彈藥刀械管制條例第13條第4 項之未經
    許可無故寄藏仿GLOCK 廠27型半自動手槍改造之手槍主要組
    成零件罪及同條例第12條第4 項之未經許可無故寄藏彈藥罪
    。被告於同一時地，一寄藏行為而觸犯上開二罪名，為想像
    競合犯，應依刑法第55條規定從情節較重之未經許可無故寄
    藏仿GLOCK 廠27型半自動手槍改造之手槍主要組成零件罪處
    斷。被告有如事實欄所示之前科執行紀錄，經執行有期徒刑
    輔於93年9 月8 日縮短刑期執行完畢，有臺灣高等法院前案
    紀錄表在卷可按，其於五年之內再犯本件有期徒刑以上之罪
    ，為累犯，應依法加重其刑。爰審酌被告犯罪之動機、目的
    、手段、犯行危害社會治安、犯罪後態度等一切情狀，處如
    主文所示之刑，併科罰金部分並諭知如易服勞役之折算標準
    ，以資懲儆。又扣案之仿GLOCK 廠27型半自動手槍所製造之
    手槍金屬滑套、復進簧、復進簧桿、槍身、彈匣（內含彈簧
    壹個）各壹個及直徑8.95 mm 金屬彈頭土造子彈顆、直徑
    9mm 制式子彈壹顆均屬違禁物，應予宣告沒收。另扣案之未
    具殺傷力之直徑9.36mm子彈一顆，無法擊發不具殺傷力，另
    直徑8.95 mm 金屬彈頭土造子彈1 顆經鑑定試射後已不具子
    彈結構，均非違禁物或供犯罪所用之物，依法均不得宣告沒
    收，附此敘明。
據上論斷，應依刑事訴訟法第299 條第1 項前段，槍彈藥刀械管
制條例第13條第4 項、第12條第4 項，刑法第11條前段、第55條
、第47條第1項、第42條第3項、第38條第1項第1款，判決如主文
。
本案經檢察官陳盈錦到庭執行職務。
中　　華　　民　　國　　96　　年　　4 　　月　　20　　日
                  刑事第三庭  審判長法　官  陳  忠  行
                                    法  官  蕭  胤  瑮
                                    法  官  廖  怡  貞
上列正本證明與原本無異
如不服本判決，應於送達後10日內向本院提出上訴狀
                                    書記官　廖  美  紅
中　　華　　民　　國　　96　　年　　4 　　月　　20　　日
附錄本案論罪科刑法條全文：
槍砲彈藥刀械管制條例第13條
未經許可，製造、販賣或運輸槍砲、彈藥之主要組成零件者，處
3 年以上10年以下有期徒刑，併科新台幣700 萬元以下罰金
。
未經許可，轉讓、出租或出借前項零件者，處1 年以上7 年以下
有期徒刑，併科新台幣500 萬元以下罰金。
意圖供自己或他人犯罪之用，而犯前二項之罪者，處5 年以上有
期徒刑，併科新台幣1 千萬元以下罰金。
未經許可，持有、寄藏或意圖販賣而陳列第1 項所列零件者，處
6 月以上5 年以下有期徒刑，併科新台幣300 萬元以下罰金。
第 1 項至第 3 項之未遂犯罰之。
槍砲彈藥刀械管制條例第12條第4項
未經許可，持有、寄藏或意圖販賣而陳列子彈者，處5年以下有
期徒刑，併科新台幣300萬元以下罰金。
